【裁判字號】    96,易,1572
【裁判日期】    970317
【裁判案由】    傷害
【裁判全文】
臺灣臺南地方法院刑事判決              96年度易字第1572號
公  訴  人  臺灣臺南地方法院檢察署檢察官
被      告  丙○○
上列被告因傷害等案件，經檢察官提起公訴（96年度偵字第1135
1號），因所犯最重本刑為三年以下有期徒刑之罪，本院判決如
下：
    主  文
丙○○傷害人之身體，處拘役肆拾日，如易科罰金，以新臺幣壹
仟元折算壹日；又公然侮辱人，處罰金新臺幣參仟元，如易服勞
役，以新臺幣壹仟元折算壹日，
    事  實
一、丙○○在位於臺南縣楠西鄉照興村王萊宅5之260號國有土地
    上種植龍眼樹，並由其兄謝獻忠負責管理；乙○○亦在位於
    上開土地旁之臺南縣楠西鄉照興村興北69之55號經營「龍之
    嶺渡假村」，但因地界不明遂常起爭執。謝秋蓉（所犯竊盜
    部分，業經臺灣臺南地方法院檢察署檢察官於96年10月23日
    以96年度偵字第11351號為不起訴處分）與家人於96年7月20
    日至乙○○所經營前開「龍之嶺渡假村」遊玩，飯後依員工
    指示可至戶外摘採龍眼，謝秋蓉等人遂至戶外種植龍眼樹處
    摘採龍眼，因謝獻忠懷疑謝秋蓉所摘採之龍眼為謝讚煌所種
    植之龍眼即轉告謝讚煌，謝讚煌聽聞後即至上開渡假村內找
    乙○○理論，並在該渡假村328號房外起口角爭執，詎丙○
    ○即分別基於傷害他人身體及公然侮辱之犯意，以「幹你娘
    雞巴」、「死客家人」（閩南語發音）等穢語辱罵乙○○，
    並徒手握拳毆打乙○○臉部，致乙○○受有臉部挫傷、右結
    膜下出血及右上正中門齒自牙頸部上方1至2MM處齊截斷裂等
    傷害。
二、案經乙○○訴由臺南縣警察局玉井分局報告臺灣臺南地方法
    院檢察署檢察官偵查起訴。
    理  由
一、本件被告謝讚煌所犯係最重本刑為3年以下有期徒刑之罪，
    是依刑事訴訟法第284條之1規定，應毋庸行合議審判，而被
    告對於本判決所引用之下列各項證據方法之證據能力，於本
    院進行準備程序時均表示無意見，且於法院調查證據時，知
    有刑事訴訟法第159條第1項不得為證據之情形，亦未於言詞
    辯論終結前聲明異議，茲審酌該等言詞陳述及書面陳述作成
    時之情況，並無不宜作為證據之情事，依刑事訴訟法第159
    條之5之規定，自得作為證據，合先敘明。
二、訊據被告丙○○固坦承於上開時、地因有關謝秋蓉是否摘採
    其所種植龍眼而發生爭執，並出拳毆打告訴人乙○○，惟矢
    口否認有以三字經等穢語辱罵乙○○，辯稱：伊並沒有罵三
    字經云云。經查，上開犯罪事實，業據告訴人乙○○於警、
    偵訊及本院審理時分別指訴及證述明確（見警卷第14頁詢問
    筆錄、本院97年3月3日審判筆錄），復有證人謝秋蓉於警、
    偵訊中證述：當時被告有以拳頭毆打告訴人成傷，並有幹你
    娘、死客家人等語罵告訴人等語甚詳（見警卷第5-2頁詢問
    筆錄、偵查卷第15頁訊問筆錄），此外，並有告訴人受傷照
    片2幀、財團法人奇美醫院於96年7月20日開立之診斷證明書
    、世紀牙醫醫院（診所）於96年8月15日所出具之診斷證明
    書各1紙均附卷可稽。又被告於前揭時、地在公開多數遊客
    在場下以前述穢語辱罵告訴人，衡情應認係足以貶損他人之
    社會評價，自屬侮辱行為，且上開地點為公眾得出入之場所
    ，足見被告為上開侮辱行為之際，係處於不特定多數人所得
    共見共聞之狀態，而達公然程度。本案事證明確，被告前開
    辯解否認以三字經辱罵告訴人云云，顯係事後畏罪卸責之詞
    ，不足採信。本案事證明確，被告犯行洵堪認定。
三、核被告丙○○所為係犯刑法第277條第1項之傷害罪及刑法第
    309條第1項之公然侮辱罪。所犯上開2罪間犯意個別、行為
    互殊，罪名亦異，應予分論併罰。爰審酌被告丙○○係因誤
    會而與告訴人發生爭執，本應以理性、合法方式解決，竟以
    穢語辱罵告訴人，且出手毆打告訴人成傷，其雖未能與告訴
    人達成和解，然於犯後坦承部分犯行，並表明願意與告訴人
    和解之意願，及其品行、目的、手段、生活狀況、智識程序
    及所生損害等一切情狀，分別量處如主文所示之刑，並就拘
    役及罰金部分分別諭知易科罰金及易服勞役之折算標準。
據上論斷，應依刑事訴訟法第284條之1、第299條第1項前段，刑
法第277條第1項、第309條第1項、第41條第1項、第42條第3項、
第51條第10款，刑法施行法第1條之1，判決如主文。
本案經檢察官甲○○到庭執行職務。
中    華    民    國    97    年    3     月    17    日
                  刑事第十二庭  法  官  程克琳
以上正本證明與原本無異。
如不服本判決應於收受本判決後10日內向本院提出上訴書狀，並
應敘述具體理由。如未敘述上訴理由者，應於上訴期間屆滿後20
日內向本院補提理由書狀（均須按他造當事人之人數附繕本）「
切勿逕送上級法院」。
                                書記官  曾美滋
中    華    民    國    97    年    3     月    17    日
附錄本案論罪科刑法條
刑法第277條第1項：
傷害人之身體或健康者，處3年以下有期徒刑、拘役或1千元以下
罰金。
刑法第309條第1項：
公然侮辱人者，處拘役或 3 百元以下罰金。


司法院資訊處製作；財團法人民間司法改革基金會備份。
